【裁判字號】    90,交聲,156
【裁判日期】    901217
【裁判案由】    違反道路交通管理處罰條例聲明異議
【裁判全文】
臺灣臺北地方法院交通事件裁定                      九十年度交聲字第一五六號
    異議人即
    受處分人  甲○○
右列受處分人因違反道路交通管理處罰條例案件，對於臺北市交通事件裁決所中華民
國八十九年十一月七日所為之處分( 原處分案號：北市裁三字第駕裁22-1A0000000號
 )聲明異議，本院裁定如左：
        主      文
異議駁回。
        理      由
一、汽車駕駛人駕駛汽車停車時，在設有「禁止停車」標線( 黃色實線 )處所不得停
    車，「道路交通安全規則」第一百十二條第一項第四款定有明文。所謂「禁止停
    車線」( 黃色實線 )，係用以指示禁止停車路段，以劃設於道路緣石正面及頂面
    為原則，無緣石之道路得標繪於路面上，距路面邊緣以三○公分為度；又「禁止
    停車標線」禁止時間為每日上午七時至夜間十一時，如有延長或縮短之必要時，
    應以標誌及附牌標示之，「道路交通標誌標線號誌設置規則」第一百六十八條第
    一項、第二項及第四項均有規定。如汽車駕駛人停車時，有在設有禁止停車標線
    ( 黃色實線 )之處所停車之情形者，處新臺幣六百元以上一千二百元以下罰鍰，
    「道路交通管理處罰條例」第五十六條第一項第四款亦有處罰明文。
二、本件受處分人即異議人甲○○所有之車牌GL-9308 號自用小客車，於八十九年六
    月十九日上午十時卅分，為臺北市停車管理處執勤交通助理員鄭勳聯查獲竟在臺
    北市○○○路○段五十六巷道路緣石正面及頂面劃設「禁止停車線」( 黃色實線
     )處停車，以其有違反「道路交通管理處罰條例」第五十六條第一項第四款規定
    之行為，利用科學儀器( 照相機 )拍照採證並掣單( 北市交停字第1A0000000 號
     )指定應到案日期( 八十九年七月廿六日前 )逕行舉發。嗣將違規採證相片連同
    該紙舉發違規通知單( 北市交停字第1A0000000 號 )於八十九年六月廿八日至臺
    北五分埔郵局，以大宗掛號( 號碼：59943  )郵遞方式完成投遞，並於同年月卅
    日妥投( 由受處分人親自蓋章收受 )。嗣因受處分人迄未依規定自動繳納罰鍰，
    亦未依規定到案聽候裁決，原處分機關乃於八十九年十一月七日依「違反道路交
    通管理事件統一裁罰標準及處理細則」第四十四條第一項及裁罰標準表、「道路
    交通管理處罰條例」第五十六條第一項第四款規定，從重裁處新臺幣一千二百元
    罰鍰( 違規地點誤載：民生東路圓環 )之處分。
三、訊據受處分人就其駕駛車牌GL-9308 號自用小客車於前揭時地，在臺北市○○○
    路○段五十六巷道路緣石劃設「禁止停車線」( 黃色實線 )處停車之事實坦承不
    諱，惟辯稱略以其未收到任何舉發單，且未在本件裁決書所載違規地點( 民生東
    路圓環 )停車，不願意繳納高額裁罰云云。經查：
    (一)右揭在「禁止停車線」( 黃色實線 )停車之事實，有採證相片一張在卷可稽
        ，且受處分人亦供承不諱，本件違規停車之事證洵堪認定。
    (二)本件舉發單位「北市交停字第1A0000000 號」舉發違規通知單係於八十九年
        六月廿八日至臺北五分埔郵局，以大宗掛號( 號碼：59943  )郵遞方式完成
        投遞，並於同年月卅日妥投( 由受處分人親自蓋章收受 )，有「公眾查詢郵
        件單」、「公眾查詢郵件答覆單」及掛號( 號碼：59943  )郵件收條存根聯
        ( 上有受處分人「甲○○」印文一枚 )等件影本在卷可稽。受處分人於本院
        調查中亦坦承擁有與該枚「甲○○」印文相同之印章 )，載明筆錄在卷。受
        處分人空言否認收受任何舉發單，無非係卸責之詞，不足採信。本件受處分
        人收受該紙舉發違規通知單後，迄未依規定自動繳納罰鍰，亦未依規定到案
        聽候裁決，原處分機關依「違反道路交通管理事件統一裁罰標準及處理細則
        」第四十四條第一項及裁罰標準表、「道路交通管理處罰條例」第五十六條
        第一項第四款規定，從重裁處新臺幣一千二百元罰鍰之處分，核無違誤。本
        件聲明異議為無理由，應予駁回。
據上論斷，應依道路交通案件處理辦法第十九條，裁定如主文。
中      華      民      國     九    十     年    十二    月    十七    日
                          臺灣臺北地方法院交通法庭
                                          法  官    鍾  華
右正本證明與原本無異。
如不服本裁定，應於裁定送達後五日內向本院提出抗告狀。
                                          書記官    劉芸珊
中      華      民      國     九    十     年    十二    月    十八    日


司法院資訊處製作；財團法人民間司法改革基金會備份。
